【裁判字號】    97,易,648
【裁判日期】    971031
【裁判案由】    毒品危害防制條例
【裁判全文】
臺灣基隆地方法院刑事判決               97年度易字第648號
公  訴  人  臺灣基隆地方法院檢察署檢察官
被      告  乙○○
                    （另案於臺灣基隆監獄執行中）
上列被告因毒品危害防制條例案件，經檢察官提起公訴（97年度
毒偵字第2240號），被告於準備程序進行中，就被訴事實為有罪
之陳述，經本院合議庭裁定由受命法官獨任進行簡式審判程序，
判決如下：
    主  文
乙○○施用第二級毒品，累犯，處有期徒刑參月，如易科罰金，
以新臺幣壹仟元折算壹日。
    事  實
一、乙○○前因施用毒品案件，經本院以93年度聲字第409 號裁
    定裁定令入勒戒處所觀察、勒戒，因認無繼續施用毒品之傾
    向，於民國94年1 月18日釋放出所，並由臺灣基隆地方法院
    檢察署檢察官以93年度毒偵字第1310、2063號為不起訴處分
    確定。又因於94年3月間（前揭觀察、勒戒執行完畢後5年內
    ）施用第一級、第二級毒品案件，經本院以94年度訴字第48
    0號判決判處有期徒刑7月、4 月，應執行有期徒刑10月確定
    ；復因施用第二級毒品案件，經本院以94年度易字第459 號
    判決判處有期徒刑7月確定，上開2案接續執行，於95年12月
    13日假釋出監並付保護管束，於96年2 月17日假釋期滿未經
    撤銷而執行完畢（構成累犯）；其後，再因施用第二級毒品
    罪，經本院以97年度基簡字第422號判決處有期徒刑6月確定
    ，現仍執行中。
二、詎猶不知悔改，基於施用第二級毒品之犯意，於97年7 月19
    日晚間10許，在其基隆市○○區○○路85號3 樓住處內，以
    將第二級毒品甲基安非他命置於玻璃球內燒烤產生煙霧而吸
    食之方式，施用甲基安非他命1 次（起訴書誤載被告施用毒
    品之時間、地點、方式，業據蒞庭檢察官當庭更正）。嗣因
    被告列管毒品人口，為警通知其前往警局採尿，經其自願同
    意採集尿液送請鑑驗後，呈甲基安非他命陽性反應，始悉上
    情。
三、案經基隆市警察局第三分局報告偵辦臺灣基隆地方法院檢察
    署檢察官偵查起訴。
    理  由
一、本件被告所犯者非為死刑、無期徒刑、最輕本刑為3 年以上
    有期徒刑之罪或高等法院管轄第一審案件，其於準備程序進
    行中，先就被訴事實為有罪之陳述，經告知其簡式審判程序
    之旨，並聽取公訴人及被告之意見後，本院依刑事訴訟法第
    273條之1第1 項之規定，裁定由受命法官獨任進行簡式審判
    程序，且依同法第273條之2規定，簡式審判程序之證據調查
    ，不受第159條第1項、第161條之2、第161條之3、第163 條
    之1及第164條至第170條規定之限制，合先敘明。
二、前揭犯罪事實，業據被告於本院準備程序及審理時坦承不諱
    ，又經被告同意，為警查獲後所採集之尿液經送驗後，呈安
    非他命及甲基安非他命之陽性反應，此有列管毒品人口尿液
    檢體採集送驗紀錄表、台灣檢驗科技股份有限公司濫用藥物
    檢驗報告各乙份（見97年度毒偵字第2240號卷第7-8頁）附
    卷可稽，且參之以酵素免疫分析或薄層定性分析等方式為初
    步篩檢者，檢驗結果雖有相當程度偽陽性之可能，然以氣（
    液）相層析、質譜分析之儀器為交叉確認者，檢驗結果出現
    偽陽性之機率則極低，因而具有公信力，核足為對涉嫌人不
    利之認定；尤以「毒品施用後於尿液、血液中可檢出之最大
    時限，與施用劑量、施用頻率、施用方式、施用者飲水量之
    多寡、個人體質、代謝情況、檢體收集時間點及所用檢測方
    法之靈敏度等因素有關，因個案而異。依據Clarke'sIsolat
    i on Identification of Drugs第二版記載，血液中藥物之
    半衰期（濃度減半所需時間）分別為古柯鹼0.7-1.5 小時、
    海洛因3分鐘（其代謝物為嗎啡2-3小時）、嗎啡2-3 小時、
    大麻20-36小時、安非他命12小時（當尿液偏酸性時，為4-
    8小時）、甲基安非他命9小時、Ketamine 2-4小時，而MDMA
    約8.49小時。一般於尿液中可檢出之最大時限，古柯鹼為施
    用後1-4天、海洛因2-4天、嗎啡2-4天、大麻1 -10天、安非
    他命1-4天、甲基安非他命1-5天、MDMA1-4天、MDA 1-4天、
    Ketamine2-4 天。」此曾經行政院衛生署藥物食品檢驗局以
    92年7 月23日管檢字第0920005609號函釋在案，足認被告自
    白與犯罪事實相符，本件事證明確，被告犯行應堪認定。
三、又施用甲基安非他命之代謝最先是去N-甲基（N-demethylat
    ion）形成安非他命，而施用甲基安非他命後，在正常尿液
    PH值情況下，24小時內，有43％服用劑量以甲基安非他命原
    態排出；另施用安非他命後24小時內，有30％以安非他命原
    態排出，20％經去氨基作用及氧化作用形成苯甲酸，2％ 經
    反應形成Norephedrine（參照行政院衛生署出版「物質濫用
    」、「常見濫用藥物檢驗方法彙編」所載）。而施用安非他
    命後，其尿液不致檢出甲基安非他命陽性反應，而施用甲基
    安非他命後，其尿液可檢出甲基安非他命和其代謝物安非他
    命成分，有行政院衛生署管制藥品管理局93年11月2 日管檢
    字第0930010499號函可按，是尿液經檢驗出甲基安非他命陽
    性反應，係被告施用甲基安非他命後以甲基安非他命原態排
    出者；而檢驗出安非他命陽性部分，乃施用甲基安非他命、
    安非他命均可檢驗出安非他命陽性反應。查被告為警採集之
    尿液經檢驗結果，呈安非他命及甲基安非他命陽性反應，足
    以認定被告係施用甲基安非他命無訛，併此敘明。
四、查甲基安非他命分係毒品危害防制條例第2條第2項第2 款所
    定之第二級毒品，核被告所為係犯毒品危害防制條例第10條
    第第2 項之施用第二級毒品罪。被告持有第二級毒品甲基安
    非他命之低度行為，應為施用第二級毒品之高度行為所吸收
    ，不另論罪。又被告有事實欄所示論罪科刑執行完畢情形，
    有臺灣高等法院被告前案紀錄表乙份附卷足憑，其於前案執
    行完畢後5 年內，故意再犯本件有期徒刑以上之罪，為累犯
    ，依刑法第47條第1 項加重其刑。爰審酌被告曾有施用毒品
    之前科仍不知戒除，惟犯罪後坦承犯行，且所犯之施用毒品
    犯行乃戕害自己身心健康，並未危及他人等一切情狀，分別
    量處如主文所示之刑，並諭知易科罰金之折算標準。
據上論斷，應依刑事訴訟法第273條之1第1項、第299條第1 項前
段，毒品危害防制條例第10條第2 項，刑法第11條前段、第47條
第1項、第41條第1項，判決如主文。
本案經檢察官甲○○到庭執行職務。
中    華    民    國    97    年    10    月    31    日
                  刑事第四庭法  官   周霙蘭
以上正本證明與原本無異。
如不服本判決應於收受本判決後10日內向本院提出上訴書狀，其
未敘述上訴理由者，並得於提起上訴後10日內向本院補提理由書
狀（均須按他造當事人之人數附繕本）「切勿逕送上級法院」。
中    華    民    國    97    年    10    月    31    日
                            書記官   呂明龍
附錄本案所犯法條：
毒品危害防制條例第10條：
I施用第一級毒品者，處 6 月以上 5 年以下有期徒刑。
II施用第二級毒品者，處 3 年以下有期徒刑。


司法院資訊處製作；財團法人民間司法改革基金會備份。
